vi: Bảng màu vải thêu: Màu be/Màu nâu sạm; Đen; Xanh dương; Nâu; Xám; Xanh lá cây; Nhiều màu; Trắng nhạt/Ngà; Cam; Hồng; Tím; Đỏ; Trắng; Vàng; Khác
de: Farbfamilie des Handarbeitsstoffs: Beige/Hellbraun; Schwarz; Blau; Braun; Grau; Grün; Mehrfarbig; Cremeweiß/Elfenbein; Orange; Rosa; Lila; Rot; Weiß; Gelb; Sonstiges
el: Οικογένεια υφασμάτων Needlecraft: Μπεζ/Ταμπά; Μαύρο; Μπλε; Καφέ; Γκρι; Πράσινο; Πολύχρωμο; Σπασμένο λευκό/Ιβουάρ; Πορτοκαλί; Ροζ; Μοβ; Κόκκινο; Λευκό; Κίτρινο; Άλλο
en: Needlecraft fabric color family: Beige/Tan; Black; Blue; Brown; Gray; Green; Multicolor; Off-white/Ivory; Orange; Pink; Purple; Red; White; Yellow; Other
sv: Färgfamilj för handarbetstyg: Beige/brun; Svart; Blå; Brun; Grå; Grön; Flerfärgad; Naturvit/elfenben; Orange; Rosa; Lila; Röd; Vit; Gul; Övrigt
zh-TW: 針線工藝布料顏色系列: 米色/棕褐色; 黑色; 藍色; 棕色; 灰色; 綠色; 多色; 灰白色/象牙色; 橙色; 粉紅色; 紫色; 紅色; 白色; 黃色; 其他
tr: İğne işi kumaş renk ailesi: Bej/Taba; Siyah; Mavi; Kahverengi; Gri; Yeşil; Çok renkli; Kırık beyaz/Fildişi; Turuncu; Pembe; Mor; Kırmızı; Beyaz; Sarı; Diğer
pl: Rodzina kolorów tkaniny do haftu: Beżowy/jasnobrązowy; Czarny; Niebieski; Brązowy; Szary; Zielony; Wielokolorowy; Złamana biel/kość słoniowa; Pomarańczowy; Różowy; Fioletowy; Czerwony; Biały; Żółty; Inne
sl-SI: Družina barv blaga za ročna dela: Bež/rjavkasta; Črna; Modra; Rjava; Siva; Zelena; Večbarvno; Umazano bela/slonokoščena; Oranžna; Roza; Vijolična; Rdeča; Bela; Rumena; Drugo
nb: Fargegruppe for håndarbeidsstoff: Beige/brun; Svart; Blå; Brun; Grå; Grønn; Flerfarget; Naturhvit/elfenben; Oransje; Rosa; Lilla; Rød; Hvit; Gul; Annet
ru: Цветовая группа ткани для рукоделия: Бежевый/рыжевато-коричневый; Черный; Синий; Коричневый; Серый; Зеленый; Многоцветный; Грязно-белый/слоновая кость; Оранжевый; Розовый; Фиолетовый; Красный; Белый; Желтый; Другой
ja: 手芸用生地の色系統: ベージュ/タン; 黒; 青; 茶色; 灰色; 緑; マルチカラー; オフホワイト/アイボリー; オレンジ; ピンク; 紫; 赤; 白; 黄色; その他
ro-RO: Familia de culori a țesăturii pentru lucrul cu acul: Bej/cafeniu; Negru; Albastru; Maro; Gri; Verde; Multicolor; Alb murdar/fildeș; Portocaliu; Roz; Mov; Roșu; Alb; Galben; Altele
nl: Handwerkstof kleurfamilie: Beige/tan; Zwart; Blauw; Bruin; Grijs; Groen; Meerkleurig; Gebroken wit/ivoor; Oranje; Roze; Paars; Rood; Wit; Geel; Anders
es: Familia de colores de la tela para labores de aguja: Beige/tostado; Negro; Azul; Marrón; Gris; Verde; Multicolor; Blanco roto/marfil; Naranja; Rosa; Morado; Rojo; Blanco; Amarillo; Otro
cs: Rodina barev látek na vyšívání: Béžová/světlehnědá; Černá; Modrá; Hnědá; Šedá; Zelená; Vícebarevná; Krémová/slonovinová; Oranžová; Růžová; Purpurová; Červená; Bílá; Žlutá; Ostatní
ko: 자수용 원단 색상 계열: 베이지/탠; 검정색; 파란색; 갈색; 회색; 녹색; 멀티컬러; 오프화이트/아이보리; 주황색; 분홍색; 보라색; 빨간색; 흰색; 노란색; 기타
hu: Kézimunkaszövet színcsaládja: Bézs/homokszín; Fekete; Kék; Barna; Szürke; Zöld; Többszínű; Törtfehér/elefántcsont; Narancssárga; Rózsaszín; Lila; Piros; Fehér; Sárga; Egyéb
it: Famiglia di colore del tessuto per ricamo e lavori ad ago: Beige/Marrone chiaro; Nero; Blu; Marrone; Grigio; Verde; Multicolore; Bianco sporco/Avorio; Arancione; Rosa; Viola; Rosso; Bianco; Giallo; Altro
pt-PT: família de tecidos para bordado: Bege/bronze; Preto; Azul; Castanho; Cinzento; Verde; Multicolor; Branco sujo/marfim; Laranja; Rosa; Roxo; Vermelho; Branco; Amarelo; Outro
pt-BR: Tecido para artesanato com agulha família de cor: Bege/Caramelo; Preto; Azul; Marrom; Cinza; Verde; Multicolorido; Off-white/Marfim; Laranja; Rosa; Roxo; Vermelho; Branco; Amarelo; Outro
bg-BG: Цветова група на плат за ръкоделие: Бежово/светлокафяво; Черно; Синьо; Кафяво; Сиво; Зелено; Многоцветно; Мръснобяло/слонова кост; Оранжево; Розово; Лилаво; Червено; Бяло; Жълто; Друго
fr: Famille de couleurs du tissu pour ouvrages à l’aiguille: Beige; Noir; Bleu; Marron; Gris; Vert; Multicolore; Blanc cassé/Ivoire; Orange; Rose; Violet; Rouge; Blanc; Jaune; Autre
hr-HR: Obitelj boja tkanine za ručni rad: Bež / žutosmeđa; Crna; Plava; Smeđa; Siva; Zelena; Višebojna; Prljavobijela / boja bjelokosti; Narančasta; Ružičasta; Ljubičasta; Crvena; Bijela; Žuta; Ostalo
zh-CN: 刺绣面料色系: 米色/棕褐色; 黑色; 蓝色; 棕色; 灰色; 绿色; 多色; 灰白色/象牙白; 橙色; 粉红色; 紫色; 红色; 白色; 黄色; 其他
lt-LT: Rankdarbių audinio spalvų šeima: Smėlinė / rusvai gelsva; Juoda; Mėlyna; Ruda; Pilka; Žalia; Daugiaspalvė; Balkšva / dramblio kaulo; Oranžinė; Rausva; Violetinė; Raudona; Balta; Geltona; Kita
sk-SK: Farebná škála látok na ručné práce: Béžová/žltohnedá; Čierna; Modrá; Hnedá; Sivá; Zelená; Viacfarebná; Sivobiela/slonovinová; Oranžová; Ružová; Fialová; Červená; Biela; Žltá; Iné
th: กลุ่มสีผ้าสำหรับงานเย็บปักถักร้อย: สีเบจ/สีน้ำตาลแทน; สีดำ; สีน้ำเงิน; สีน้ำตาล; สีเทา; สีเขียว; หลากสี; สีขาวนวล/สีงาช้าง; สีส้ม; สีชมพู; สีม่วง; สีแดง; สีขาว; สีเหลือง; อื่นๆ
fi: Kirjontakankaan värisarja: Beige/ruskea; Musta; Sininen; Ruskea; Harmaa; Vihreä; Monivärinen; Luonnonvalkoinen/norsunluu; Oranssi; Vaaleanpunainen; Violetti; Punainen; Valkoinen; Keltainen; Muu
da: Farvefamilie for håndarbejdsstof: Beige/brun; Sort; Blå; Brun; Grå; Grøn; Flerfarvet; Råhvid/elfenben; Orange; Pink; Lilla; Rød; Hvid; Gul; Andet